# 代理费确认问题咨询

提问人：等待也是一种幸 时间：2019-06-19 17:57:43
公司采用代理商模式销售商品，具体模式为代理商负责开拓市场，洽谈业务，催款等事项。
根据代理协议，在企业为客户提供安装工程的各个过程中，根据客户的付款进度，对代理商设有代理费奖惩机制。比如提前付款，奖励，延后付款，惩罚，扣除部分代理费。
对于这种代理费，需要可以在确认验收后，100% 确认销售费用-代理费吗？
是否可以部分确认，因为金额不确定。

回答人：chenyiwei
由于代理商的职责包括协助催款，因此理论上应将代理商佣金予以分拆，对应于催款服务的部分应递延到后续收款时确认费用。但因为实务中难以区分不同服务内容各自的公允价值（站在代理商角度，即不同履约义务的相对单独售价），再加上对谨慎原则的考虑，一般是在确认销售同时先按正常水平确认 100%的销售费用，后续如果因奖惩条款调整佣金金额的，作为后续调整时的费用调整数处理。